臺灣彰化地方法院刑事判決
110年度交易字第331號
公  訴  人  臺灣彰化地方檢察署檢察官
被      告  林進財


上列被告因公共危險案件，經檢察官提起公訴（110年度偵字第3
949號），因被告自白犯罪，經檢察官聲請改依協商程序而為判
決，本院判決如下：
    主  文
林進財犯不能安全駕駛動力交通工具罪，累犯，處有期徒刑陸月
，如易科罰金，以新臺幣壹仟元折算壹日。
    事實及理由
一、犯罪事實及證據，除犯罪事實欄一、第10行所載「同日」更
    正為「19日」、證據並所犯法條欄一、第2行所載「道路通
    」更正為「道路交通」、補充證據「被告於本院程序中之自
    白」外，餘均引用起訴書之記載（如附件）。
二、本件經檢察官與被告於審判外達成協商之合意且被告已認罪
    ，其合意內容為：被告願受科刑範圍，為有期徒刑6月，如
    易科罰金，以新臺幣1千元折算壹日。經查，上開協商合意
    並無刑事訴訟法第455條之4第1項所列情形之一，檢察官聲
    請改依協商程序而為判決，本院爰不經言詞辯論，於協商合
    意範圍內為協商判決，合予敘明。
三、應適用之法條：刑事訴訟法第455條之4第2項、第455條之8
    、第454條第2項，刑法第185條之3第1項第1款、第47條第1
    項、第41條第1項前段。
四、本判決除有刑事訴訟法第455條之4第1項第1款、第2款、第4
    款、第6款、第7款所定情形之一，或違反同條第2項規定者
    外，不得上訴。
五、如不服本件判決，得自收受判決送達之日起20日內，向本院
    提出上訴書狀，上訴於第二審法院。
本案經檢察官吳怡盈提起公訴，檢察官林子翔到庭執行職務。
中　　華　　民　　國　　110 　年　　8 　　月　　25　　日
                  刑事第四庭   法  官   林怡君
以上正本證明與原本無異。
中　　華　　民　　國　　110 　年　　8 　　月　　25　　日
                               書記官   馬竹君
附錄本案論罪科刑法條全文：
中華民國刑法第185條之3
駕駛動力交通工具而有下列情形之一者，處2年以下有期徒刑，
得併科20萬元以下罰金：
一、吐氣所含酒精濃度達每公升零點二五毫克或血液中酒精濃度
    達百分之零點零五以上。
二、有前款以外之其他情事足認服用酒類或其他相類之物，致不
    能安全駕駛。
三、服用毒品、麻醉藥品或其他相類之物，致不能安全駕駛。
因而致人於死者，處3年以上10年以下有期徒刑；致重傷者，處1
年以上7年以下有期徒刑。
曾犯本條或陸海空軍刑法第54條之罪，經有罪判決確定或經緩起
訴處分確定，於五年內再犯第1項之罪因而致人於死者，處無期
徒刑或5年以上有期徒刑；致重傷者，處3年以上10年以下有期徒
刑。
臺灣彰化地方檢察署檢察官起訴書
                                     110年度偵字第3949號
　　被　　　告　林進財　男　00歲（民國00年0月00日生）
　　　　　　　　　　　　住彰化縣○○鎮○○里○○路00號
　　　　　　　　　　　　國民身分證統一編號：Z000000000號
上列被告因公共危險案件，業經偵查終結，認應提起公訴，茲將
犯罪事實及證據並所犯法條分述如下：
　　　　犯罪事實
一、林進財前因酒後駕車公共危險案件，經臺灣彰化地方法院以
    105年度交簡字第1473號判決判處有期徒刑4月確定，於民國
    105年12月26日易科罰金執行完畢。復因酒後駕車公共危險
    案件，經同法院以108年度交簡字第1188號判決判處有期徒
    刑5月確定，於108年12月16日易科罰金執行完畢。詎猶不知
    悔改，復自110年3月18日晚間8時許起至同日晚間10時20分
    許止，在彰化縣○○鎮○○里○○路00號住處飲用38度高粱酒加水
    約400CC後，迄翌日上午酒力尚未退盡，竟仍基於酒後駕車
    之犯意，於110年3月19日上午10時15分許，自該處無照騎乘
    車牌號碼000-000號普通重型機車上路。嗣於同日上午10時2
    5分許，行經彰化縣和美鎮鹿和路6段與仁安路交岔路口，因
    右轉未打方向燈為警攔檢，並對其施以吐氣酒精測試，測得
    其吐氣中之酒精濃度為每公升0.37毫克。
二、案經彰化縣警察局和美分局報告偵辦。
　　　　證據並所犯法條
一、上揭犯罪事實，業據被告林進財於警詢及偵查中坦承不諱，
    並有彰化縣警察局道路通當事人酒精測定紀錄表、彰化縣○○
    ○○○○○道路○○○○○○○○○○○號查詢機車駕駛人、車輛詳細資料報
    表等在卷可稽，堪認被告之任意性自白與事實相符，其犯嫌
    足以認定。
二、核被告所為，係犯刑法第185條之3第1項第1款之公共危險罪
    嫌。被告曾受如犯罪事實欄所述之有期徒刑執行完畢後，5
    年內故意再犯本件有期徒刑以上之罪，為累犯，請依刑法第
    47條第1項規定，酌情加重其刑。並請審酌被告前已有2次酒
    駕紀錄，仍不知警惕而再犯酒駕，已威脅其他用路人之通行
    安全，予以量處適當之刑。
三、依刑事訴訟法第251條第1項提起公訴。
　　此　致
臺灣彰化地方法院
中　　華　　民　　國　　110 　年　　4  　 月　　30　　日
　　　　　　　　　　　　　　　檢　察　官  吳怡盈
本件正本證明與原本無異
中　　華　　民　　國　　110 　年　　5  　 月　　6　　日
　　　　　　　　　　　　　　　書　記　官  蘇惠菁
所犯法條：
刑法第185條之3第1項第1款
駕駛動力交通工具而有下列情形之一者，處 2 年以下有期徒刑
，得併科 20 萬元以下罰金：
一、吐氣所含酒精濃度達每公升零點二五毫克或血液中酒精濃度
    達百分之零點零五以上。
附記事項：本件係依刑事訴訟法簡易程序辦理，法院簡易庭得不
傳喚被告、輔佐人、告訴人、告發人等出庭即以簡易判決處刑；
被告、被害人、告訴人等對告訴乃論案件如已達成民事和解而要
撤回告訴或對非告訴乃論案件認有受傳喚到庭陳述意見之必要時
，請即另以書狀向簡易法庭陳述或請求傳訊。